【裁判字號】    94,上訴,2324
【裁判日期】    950127
【裁判案由】    毒品危害防制條例
【裁判全文】
臺灣高等法院臺中分院刑事判決        94年度上訴字第2324號
上  訴  人  臺灣臺中地方法院檢察署檢察官
被      告  乙○○
上列上訴人因被告違反毒品危害防制條例案件，不服臺灣臺中地
方法院94年度訴字第1765號中華民國94年9月29日第一審判決（
起訴案號：臺灣臺中地方法院檢察署94年度毒偵字第1820號，移
送本院併辦案號：同署94年度毒偵字第5096、6093號），提起上
訴，本院判決如下：
    主    文
原判決撤銷。
乙○○連續施用第一級毒品，處有期徒刑壹年，注射針筒貳支、
藥鏟壹支（橘色）均沒收；又連續施用第二級毒品，處有期徒刑
陸月，第二級毒品甲基安非他命壹包（含袋重○．三七公克）沒
收銷燬之，吸食器壹組、藥鏟壹支（藍色）均沒收。應執行有期
徒刑壹年肆月，第二級毒品甲基安非他命壹包（含袋重○．三七
公克）沒收銷燬之，注射針筒貳支、藥鏟（橘色、藍色）貳支、
吸食器壹組均沒收。
    事    實
一、乙○○曾於民國（下同）八十三年間，有非法施用化學合成
    麻醉藥品之犯罪紀錄（不構成累犯）。其復於八十八年三月
    間，因非法施用毒品，經台灣台中地方法院裁定移送觀察、
    勒戒，後因認無繼續施用毒品傾向，經台灣台中地方法院檢
    察署檢察官以該署八十八年度偵字第六○一六號不起訴處分
    書，對其施用毒品之犯行，為不起訴處分確定；惟至同年六
    、七月間，乙○○又因非法施用毒品，經台灣台中地方法院
    再次裁定移送觀察、勒戒，後亦因認無繼續施用毒品傾向，
    再經台灣台中地方法院檢察署檢察官以該署八十八年度偵字
    第一三三二四、一六二九四號不起訴處分書，對其此部分施
    用毒品之犯行，再為不起訴處分確定。但乙○○此後仍未能
    戒除施用毒品之犯行，再於八十八年九月間，又因非法施用
    毒品，再經台灣台中地方法院裁定移送強制戒治一年，所犯
    非法施用第一、二級毒品罪部分，亦經本院八十九年度上訴
    字第一二六四號刑事判決於八十九年八月三十日依序分別判
    處有期徒刑十月、六月，並定其應執行刑為有期徒刑一年二
    月確定。惟乙○○在本院為上開刑事判決之前，已於八十九
    年八月七日因台灣台中地方法院裁定停止戒治交付保護管束
    而出戒治處所。詎其於交付保護管束期間，又再犯施用第二
    級毒品罪，經台灣台中地方法院判處有期徒刑七月確定；此
    後又再犯施用第一級毒品罪，再經台灣台中地方法院另案判
    處有期徒刑一年確定。乙○○所犯上開二罪被判處之有期徒
    刑，因合於數罪併罰規定，業經台灣台中地方法院另案裁定
    其應執行刑為有期徒刑一年六月確定。而其上開停止戒治亦
    被撤銷，並續行強制戒治至九十一年五月二十日執行完畢。
    至於乙○○因上開非法施用第一、二級毒品犯行被判處之有
    期徒刑，則自九十一年五月二十一日開始接續執行，並於九
    十三年一月二十日假釋出監並交付保護管束，須至九十三年
    十一月十九日才保護管束期滿，但因乙○○違反保護管束情
    節重大，上開假釋已被撤銷，後並自九十四年八月四日入監
    執行殘刑有期徒刑九月又三十日，但因乙○○當時已懷孕五
    個月以上，於九十四年八月五日即又出監（故本案亦不因上
    開有期徒刑之執行而構成累犯）。
二、惟乙○○仍不知警惕，復基於施用第一級毒品海洛因之概括
    犯意，自九十三年十二月中旬某日某時起，至九十四年十月
    九日晚上八時止，連續在台中市○○○路○段十一巷十四號
    友人住處、台中縣潭子鄉○○路二○巷九號之居所、台中縣
    潭子鄉某公園內之廁所等處，以將海洛因放入針筒加水注射
    之方式，多次施用第一級毒品海洛因。又乙○○另又基於施
    用第二級毒品甲基安非他命之概括犯意，另自九十四年三月
    十九日九時許起，至同年八月四日凌晨零時三十分被警查獲
    往前回溯之七十二小時內某時，又連續二次在台中市○○○
    路○段十一巷十四號友人住處、台中縣潭子鄉○○路二○巷
    九號之居所，以將甲基安非他命放在吸食器內，再以火蒸烤
    之施用方式，施用第二級毒品甲基安非他命。
三、嗣乙○○先於九十四年三月十九日下午三時許，在台中市○
    ○○路○段十一巷十四號，被警持搜索票查獲，並扣得乙○
    ○所有之第二級毒品甲基安非他命一包（含袋重○．三七公
    克），及乙○○所有供其施用第一級毒品海洛因所用之注射
    針筒二支、藥鏟一支（橘色），以及供其施用第二級毒品甲
    基安非他命所用吸食器一組、藥鏟一支（藍色），經警採尿
    送驗呈嗎啡及甲基安非他命陽性反應；後至九十四年八月四
    日凌晨零時三十分許，乙○○又在台中縣潭子鄉○○路二○
    巷九號之居所被警緝獲，經其同意採尿送驗亦呈嗎啡及甲基
    安非他命陽性反應；繼至九十四年十月十一日下午五時許，
    乙○○又在台中縣潭子鄉○○路二○巷九號再次被警持搜索
    票查獲，經採尿送驗呈嗎啡陽性反應。
四、案經臺中市警察局第四分局報請台灣台中地方法院檢察署檢
    察官偵查起訴，及由台中市警察局第四分局、台中縣警察局
    分別報由台灣台中地方法院檢察署檢察官移請本院併案審理
    。
    理    由
一、本案被告乙○○（以下簡稱為被告）之上開非法施用第一、
    二級毒品之犯罪事實，業據被告分別於警、偵訊中，及於原
    審法院與本院審理時，均為認罪之供述，並有經警所查扣之
    第二級毒品甲基安非他命一包（含袋重○．三七公克）、注
    射針筒二支、藥鏟（橘色、藍色）二支、吸食器一組扣案可
    稽。被告於九十四年三月十九日上開時間被警查獲採尿送驗
    呈嗎啡及甲基安非他命陽性反應，於九十四年八月四上開時
    間被警查獲採尿送驗亦呈嗎啡及甲基安非他命陽性反應，另
    於九十四年十月十一日上開時間被警查獲採尿送驗則呈嗎啡
    陽性反應，上開各情亦有「台中縣警察局委託檢驗尿液代號
    與真實姓名對照表」一件、「台中市警察局第四分局委託檢
    驗尿液代號與真實姓名對照表」二件、「詮昕科技股份有限
    公司」濫用藥物尿液檢驗報告一件、「中山醫學大學附設醫
    院藥物濫用檢測中心」檢驗報告二件在卷可資佐證。再，本
    案被告曾於八十八年三月間，因非法施用毒品，經台灣台中
    地方法院裁定移送觀察、勒戒，後因認無繼續施用毒品傾向
    ，經台灣台中地方法院檢察署檢察官以該署八十八年度偵字
    第六○一六號不起訴處分書，對其施用毒品之犯行，為不起
    訴處分確定；後至同年六、七月間，被告又因非法施用毒品
    ，經台灣台中地方法院再次裁定移送觀察、勒戒，後亦因認
    無繼續施用毒品傾向，再經台灣台中地方法院檢察署檢察官
    以該署八十八年度偵字第一三三二四、一六二九四號不起訴
    處分書，對其此部分施用毒品之犯行，再為不起訴處分確定
    ；其後被告再於八十八年九月間，又因非法施用毒品，再經
    台灣台中地方法院裁定移送強制戒治一年，至九十一年五月
    二十日才執行完畢等事實，亦有台灣彰化地方法院檢察署刑
    案資料查註紀錄表、及本院被告全國前案紀錄表在卷可據。
    被告上開非法施用第一、二級毒品之犯行，足以認定。
二、查海洛因、甲基安非他命分別係毒品危害防制條例第二條第
    二項第一、二款所規定之第一、二級毒品，被告非法持有進
    而施用，核被告上開所為，係分別觸犯毒品危害防制條例第
    十條第一項之施用第一級毒品罪及同條例第二項之施用第二
    級毒品罪。至其為施用第一、二級毒品，而非法持有第一級
    毒品海洛因及第二級毒品安非他命之低度行為，已各被其非
    法施用第一、二級毒品之高度行為所吸收，應不另論罪。又
    被告先後多次施用第一級毒品海洛因之犯行，及其二次施用
    第二級毒品甲基安非他命之犯行，各時間緊接，所犯亦分別
    為構成要件相同之罪，顯均各基於概括犯意反覆而為，均應
    依照刑法第五十六條連續犯之規定，各論以一罪，並皆加重
    其刑。因被告上開所犯，均有連續犯之裁判上一罪關係，故
    未經公訴人起訴而經檢察官移送本院併辦部分，亦為起訴效
    力所及，本院亦應併予審判。再被告所犯之上開二罪，其犯
    意各別，罪名互殊，應予分論併罰。扣案之第二級毒品甲基
    安非他命一包（含袋重○．三七公克）為本案查獲之毒品，
    應依毒品危害防制條例第十八條第一項前段之規定，宣告沒
    收銷燬之。另扣案之注射針筒二支、藥鏟二支（橘色、藍色
    ）、吸食器一組均係被告所有，分別用供被告上開施用第一
    、二級毒品犯罪所用之物，業據被告供承在卷，亦均應依刑
    法第三十八條第一項第二款之規定，宣告沒收。
三、原審判決就被告非法施用第一、二級毒品之犯行予以論罪科
    刑，固屬有見，惟原審判決未及審酌檢察官移送本院併辦之
    被告犯罪事實，尚有未合。本案公訴人上訴指摘上開事項，
    其上訴為有理由，自應由本院將原審判決予以撤銷改判。爰
    審酌被告之品性、非法施用第一、二級毒品之犯罪情節、及
    犯罪後之態度等一切犯罪情狀，就其非法施用第一、二級毒
    品之犯行，分別量處如主文第二項所示之刑，並依法定其應
    執行之刑。扣案之第二級毒品甲基安非他命一包（含袋重○
    ．三七公克），依法宣告沒收銷燬之。另扣案之注射針筒二
    支、藥鏟二支（橘色、藍色）、吸食器一組，亦均依法宣告
    沒收。
四、據上論斷，應依刑事訴訟法第三百六十九條第一項前段、第
    三百六十四條、第二百九十九條第一項前段、毒品危害防制
    條例第十條第一項、第二項、第十八條第一項前段，刑法第
    十一條前段、第五十六條、第四十七條、第三十八條第一項
    第二款、第五十一條第五款，判決如主文。
本案經檢察官甲○○到庭執行職務。
中    華    民    國    95    年    1     月    27    日
               刑事第三庭  審判長法  官  王  增  瑜
                                 法  官  胡  忠  文
                                 法  官  廖  柏  基
上列正本證明與原本無異。
施用第一級毒品部分，得上訴。
施用第二級毒品部分，不得上訴。
如不服本判決應於收受送達後十日內向本院提出上訴書狀，其未
敘述上訴之理由者並得於提起上訴後十日內向本院補提理由書（
均須按他造當事人之人數附繕本）。
                                 書記官  王  麗  英
中    華    民    國    95    年    1     月    27    日
附錄論罪科刑法條：
毒品危害防制條例第十條：
施用第一級毒品者，處六月以上五年以下有期徒刑。
施用第二級毒品者，處三年以下有期徒刑。                Ｒ


司法院資訊處製作；財團法人民間司法改革基金會備份。
